# 关于危废收入的会计处理

提问人：zhaoyouhao 时间：2022-09-05 11:48:32
公司主营业务涵盖危废资源化利用、焚烧减量化、无害化填埋。
具体业务的流程为：
1 、投入人工及制造费用先将有价值的化工危废或电子废弃物原料提纯出来当产品对外销售获取收入；
2 、再对提纯后无价值的危废进行焚烧减量化处理后填埋或直接填埋；
举 例例：： 1 、接受客户危废 1 吨，不含税收费 5000 元； 2 、投入人工、制造费用 800 元将收回的 1 吨危废进行资源化利用提纯，提纯 A产 品品 0.5 吨吨，可实现对外不含税销售收入 500 元，提纯后的危废残渣为0.6吨； 3 、投入人工、制造费用 300 元对提纯后的危废残渣进行焚烧减量化处理，焚烧所产生的蒸汽蒸汽可实现不含税收入 150 元，焚烧后的危废残渣为0.3吨； 4 、投入人工、制造费用+填埋库容摊销成本 900 元将0.3吨危废残渣进行填埋。根据以上信息：： 1 、以上所有业务不含税收入5000+500+150=5650元； 2 、以上所有业务成本800+300+900=2000元。 所举例项目对应不含税收入为 5650 元，成本为 2000 元。 1 、收入、成本 应 如何在危 废处 置、置、 销 售售 A产 品、蒸汽之 间 分分 摊 ？？ 2、危废处置的收入确认时点为将危废完成填埋后还是将危废收储后以及A产品、蒸汽收入何时确认？
个人看法： 1 、应确认危废处置收入 5000 元，销售A产品收入 500 元，销售蒸汽收入 150 元。A产品和蒸汽作为危废处置环节所产生的副产品，其成本可按照当月销售价格进行扣除，若当月没有对外销售，可采用前一月份平均销售价格确定。使得A产品和蒸汽为 0 毛利。将A产品、蒸汽成本扣除后剩余成本均为危废处置成本。 2、危废处置的收入确认时点应为将固废完成填埋后；A产品收入确认时点为客户收到货物后签收，公司取得客户的收货凭据时；蒸汽收入确认时点为每月末双方盖章的蒸汽结算单时。 可参考的同行 业 上市公司的收入确确 认 方式方式：：公司名称收入确认方法惠城环保收到危险废物后，办理入库手续，同时确认应收账款及其他流动负债，危险废物处置完毕后，冲减其他流动负债并确认收入。浙富控股危险废物处置在收到危险废物处置费时确认合同负债，实际处置完成后根据公司与客户约定的处置价格结合公司实际的处置数量结转合同负债并确认营业收入。飞南资源在收到危废时确认合同负债以核算未完成处置工作的收益，同时确认应收账款以核算收款的权利。危废处置完成后，发行人完成了处置服务，根据与客户约定的处置价格确认收入实现，结转合同负债并确认营业收入。超越科技在收到待处置的危险废物时确认递延收益，实际处置完后以先进先出为原则结转递延收益并确认收入。 在不考虑增值税的情况下，当公司预收客户所支付的危废处置费用后会计处理： 借：银行存款 贷：预收账款当公司收储危废后会计处理： 借：预收账款贷：递延收益 当危废被处置完成后会计处理： 借：递延收益 贷：主营业务收入 以上 1 、 2 两问题的做法是否可行？

回答人：chenyiwei
主帖中的处理基本合理，但要注意收取客户的处理费应先确认为合同负债，待完成各处理步骤（包括最终的废渣填埋）后从合同负债结转营业收入。